nb: Lukketype: Justerbare stropper; Regulerbar/trekk; Spenner; Knapper; Spenne; Clip-on; Snøring; Elastisk; Krok og øye; Krok og løkke; Lace-up; Magnetisk; Ingen; Skru på; Slip-on; Trykk; Stropper; Knyter; Veksle; Borrelås; Glidelås; Annen
ru: Вид застежки: Регулируемые ремни; Регулируемый/натяжной; Пряжки; Пуговицы; Застежка; Пристегивающийся; Шнурок; Резинка; На крючках; На липучке; Шнуровка; Магнит; Нет; На винтах; Надеваемый; Защелка; Ремни; Завязки; Откидной; Застежка велкро; Молния; Другое
lt-LT: Užsegimo tipas: Reguliuojamos juostelės; Reguliuojamas / patraukiamas; Sagtys; Sagos; Užsegimas; Segtukas; Užtraukiama virvelė; Elastinis; Kabliukas ir akutė; Tvirtinama kabliuku; Suvarstomas; Magnetinis; Nėra; Užsukamas; Užmaunamas; Užspaudžiamas; Dirželiai; Raišteliai; Su sagute; Su „Velcro“ juostelėmis; Užtrauktukas; Kita
el: Τύπος κλεισίματος: Ρυθμιζόμενοι ιμάντες; Ρυθμιζόμενο/Τράβηγμα; Αγκράφες; Κουμπιά; Πόρπη; Κουμπωτό; Κορδόνι; Ελαστικό κλείσιμο; Αγκράφα και κόπιτσα; Αγκράφα και θηλιά; Δέσιμο; Μαγνητικό; Κανένα; Βιδωτό; Ολίσθησης; Σούστα; Ιμάντες; Δεσίματα; Μπαρέτα; Σκρατς; Φερμουάρ; Άλλο
de: Verschlusstyp: Verstellbare Träger; Einstellbar/Zug; Schnallen; Knöpfe; Schnalle; Zum Anklipsen; Kordelzug; Elastisch; Haftel; Klettband; Geschnürt; Magnetisch; Keine; Zum Anschrauben; Slipper; Druckknopf; Gurte; Schleifen; Knebelknopf; Klettverschluss; Reißverschluss; Sonstiges
ro-RO: Tip închidere: Bretele reglabile; Reglabil/tragere; Catarame; Nasturi; Carabină; Cu clemă; Șnur; Elastic; Moș și babă; Scai; Șiret; Magnetic; Niciuna; Cu șurub; Slip-on; Capsă; Curele; Legături; Brandenburguri; Velcro; Fermoar; Altele
zh-TW: 閉合類型: 帶子可調; 可調式/拉動; 帶扣; 鈕扣; 龍蝦扣; 夾式; 抽繩; 彈性材料; 鉤眼扣; 鉤環; 花邊; 磁性; 無; 旋入式; 夾式; 箱扣; 肩帶; 領帶; 切換; 魔鬼氈; 拉鍊; 其他
pt-PT: Tipo de fecho: Alças ajustáveis; Ajustável/Puxar; Fivelas; Botões; Gancho com fecho; Fecho de encaixe; Com cordão; Elástico; Velcro e olho; Gancho; Atar; Magnético; Nenhum; De enroscar; Slip-on; Encaixe; Alças; Laços; De purga; Velcro; Fecho; Outro
hr-HR: Vrsta zatvaranja: Podesive uzice; Podesivo/povlačenje; Kopče; Gumbi; Kopča; Na kopčanje; Uzica; Elastično; Kuka i prsten; Čičak-traka; Vezanje; Magnetno; Nema; Navijanje; Bez vezivanja; Drukeri; Remenje; Vezice; Prebacivanje; Čičak-traka; Patentni zatvarač; Ostalo
fr: Type de fermeture: Sangles réglables; Réglable/Tirer; Boucles; Boutons; Fermoir; À pince; Lien de serrage; Élastique; Crochet et oeil; La boucle du crochet; À lacets; Magnétique; Aucune; À visser; À enfiler; Instantané; Bretelles; Cravates; Bascule; Velcro; Fermeture éclair; Autre
it: Tipo di chiusura: Cinghie regolabili; Da regolare/tirare; Fibbie; Bottoni; Ganci; Chiusura a scatto; Coulisse; Elastico; Gancio e occhiello; Gancio e anello; Allaccio; Magnetico; Nessuna; A vite; Slip on; Snap; Cinghie; Nodi; A levetta; Velcro; Zipper; Altro
nl: Sluitingstype: Verstelbare bandjes; Verstelbaar/treksluiting; Gespen; Standaardknopen; Gesp; Clip-on; Trekkoord; Elastiek; Haak en oog; Klittenband; Vetersluiting; Magnetisch; Geen; Schroefbaar; Opschuifsluiting; Schuif; Bandjes; Stropdassen; Schakelaar; Velcro; Ritssluiting; Andere
bg-BG: Тип закопчаване: Регулируеми ремъци; Регулируем/издърпващ; Катарами; Бутони; Закопчалка; Clip-on; Връв за теглене; Еластичен; Кука и око; Кука и примка; С връзки; Магнитен; Няма; Завинтване; Slip-on; Щракване; Ремъци; Връзки; Превключване; Велкро; Цип; Други
fi: Sulkemistyyppi: Säädettävät olkaimet; Säädettävä/vedettävä; Soljet; Napit; Solki; Klipsillinen; Kiristysnyöri; Kuminauhat; Hakanen ja lehtiäinen; Tarranauha; Nauhoitus; Magneettinen; Ei mitään; Kierrettävä; Slip-on; Neppari; Hihnat; Nauhat; Vipu; Velcro; Vetoketju; Muu
pl: Typ zamknięcia: Regulowane paski; Regulowane/pociągane; Klamry; Przyciski; Zatrzask; Z zaciskiem; Sznurek do ściągacza; Elastyczny; Haczyk i oczko; Haczyk i pętelka; Sznurowane; Magnetyczny; Brak; Nakręcana; Wsuwane; Zatrzask; Paski; Wiązania; Przełącz; Velcro; Zamek błyskawiczny; Pozostałe
pt-BR: Tipo de fechamento: Alças ajustáveis; Ajustável/retrátil; Fivelas; Botões; Fivela; Clip-on; Cordão; Elástico; Fecho gancho e olho; Fecho gancho e laço; Laço; Magnética; Nenhum; Aparafusar; Slip-on; Engate; Correias; Laços; Alternada; Velcro; Zíper; Outro
cs: Typ zapínání: Nastavitelné popruhy; Nastavitelné/zatahovací; Přezky; Knoflík; Spona; Klip; Stahovací šňůrka; Textilní gumy; Háček a očko; Suchý zip; Šněrování; Magnetická; Žádné; Šroubování; Nazouvací; Patentka; Pásy; Šňůry; Přepínací; Suchý zip; Zip; Jiné
zh-CN: 闭合类型: 可调挽带; 可调/拉动; 带扣; 扣子; 搭扣; 夹式; 抽绳; 松紧带; 钩眼; 钩环; 系带凉鞋; 磁力; 无; 旋入式; 不系带; 急钮; 机器皮带; 领带; 套索扣; 魔术贴; 拉链; 其他
tr: Kapanış Türü: Ayarlanabilir kayışlar; Ayarlanabilir/Çekme; Tokalar; Düğmeler; Toka; Klipsli; İpli; Lastikli Şeritler; Kopça; Cırt cırtlı; Bağcıklı; Manyetik; Hiçbiri; Vidalı; Kaydırmalı; Kopça; Askılar; İpler; Değiştir; Velcro; Fermuar; Diğer
vi: Loại đóng: Điều chỉnh được dây; Điều chỉnh được/Kéo; Khóa chốt; Cúc; Móc cài; Dạng kẹp; Dây rút; Dây chun; Móc và mắt; Gai dính; Giày buộc dây; Từ tính; Không có; Bắt vít; Giáy slip-on; Khuy cài; Dây đai; Buộc; Then; Khóa dán; Chân may khóa kéo; Khác
ja: クロージャータイプ: 調節可能ストラップ; 調節可能/プル; バックル; ボタン; クラスプ; クリップ式; ドローストリング; 伸縮素材; フック＆アイ; フック＆ループ; レースアップ; 磁気; なし; ねじ込み式; スリップオン; スナップ; ストラップ; タイ; トグル; ベルクロ; ジッパー; その他
sk-SK: Typ uzáveru: Nastaviteľné popruhy; Nastaviteľný/ťahací; Pracky; Tlačidlá; Spona; Držiak clip-on; Sťahovacia šnúrka; Elastický; Háčik a oko; Suchý zips; Šnurovanie; Magnetický; Žiadny; Skrutkovací; Nazúvací; Patentka; Popruhy; Kravaty; OT zapínanie; Suchý zips; Zips; Iné
en: Closure type: Adjustable straps; Adjustable/Pull; Buckles; Buttons; Clasp; Clip-on; Drawstring; Elastic; Hook & eye; Hook & loop; Lace-up; Magnetic; None; Screw-on; Slip-on; Snap; Straps; Ties; Toggle; Velcro; Zipper; Other
sv: Stängningstyp: Justerbara remmar; Justerbar/drag; Spännen; Knappar; Spännen; Clip-on; Dragsko; Elastisk; Krok & öga; Krok & slinga; Snörning; Magnetisk; Inga; Skruva på; Slip-on; Knäppa; Remmar; Slipsar; Växla; Velcro; Dragkedja; Annat
es: Tipo de cierre: Correas regulables; Ajustable/tirador; Hebillas; Botones; Hebillas; Con clip; Cordón; Elástico; Corchete; Velcro; Con cordones; Magnético; Ninguno; Atornillable; Sin cordones; Broche; Correas; Corbatas; Palanca; Velcro; Cremallera; Otros
da: Lukketype: Justerbare stropper; Justerbar/træk; Spænder; Knapper; Spænde; Clip-on; Snøre; Elastik; Krog og øje; Burrebånd; Snøre; Magnetisk; Ingen; Skru på; Slip-on; Knap; Remme; Knuder; Skift; Velcro; Lynlås; Andet
ko: 잠금 방식: 조절식 스트랩; 조절식/풀; 버클; 단추; 클래스프; 클립식; 드로스트링; Elastic; 후크 앤 아이; 후크 앤 루프; 레이스업; 자기식; 없음; 스크루온; 슬립온; 스냅; 스트랩; 타이; 토글; 벨크로; 지퍼; 기타
th: ประเภทการปิด: สายรัดแบบปรับได้; ปรับได้/ดึง; หัวเข็มขัด; กระดุม; ที่เกี่ยว; แบบหนีบ; เชือกรูด; ยางยืด; ตะขอและรูตะขอ; ตะขอและห่วง; Lace-up; แม่เหล็ก; ไม่มี; ยึดด้วยสกรู; สลิปออน; แบบแป๊ก; สายรัด; แบบผูก; แบบสลับ; ตีนตุ๊กแก; ซิป; อื่นๆ
hu: Lezárás típusa: Állítható pántok; Állítható/elhúzható; Csatok; Gombok; Csat; Felcsíptethető; Húzózsinór; Elasztikus; Kapocs; Tépőzár; Fűzős; Mágneses; Egyik sem; Felcsavarható; Bebújtatható; Patentkapocs; Pántok; Zsinórok; Kapocs; Velcro; Cipzár; Egyéb
sl-SI: Vrsta zapenjanja: Nastavljive naramnice; Nastavljiv/vlečni; Zaponke; Gumbi; Zaponka; Pripenjanje; Vrvica; Elastika; Kavelj in oko; Kavelj in zanka; Vezalke; Magnetno; Ni; Privijanje; Natikanje; Pritiskač; Trakovi; Zavezovanje; Preklopni; Velcro; Zadrga; Drugo